臺灣士林地方法院民事簡易判決
  111年度湖簡字第797號
原      告  李瑋婷  

被      告  謝發斌  
訴訟代理人  呂兆陞  

上列當事人間侵權行為損害賠償（交通事件）事件，經本院於民
國111年6月30日言詞辯論終結，判決如下：
    主      文
被告應給付原告新臺幣46萬5,275元。
原告其餘之訴駁回。
訴訟費用新臺幣2萬800元，由被告負擔四分之一即新臺幣5,200
元，餘由原告負擔。
本判決原告勝訴部分得假執行。但被告如以新臺幣46萬5,275元
為原告預供擔保後，得免為假執行。
原告其餘假執行之聲請駁回。
    事實及理由要領
一、本判決依民事訴訟法第434條第1項規定，合併記載事實及理
    由要領，其中原告之主張與被告之答辯，並依同條項規定，
    分別引用原告之起訴狀、陳報資料（民國110年12月1日、11
　　1年4月28日提出），以及本件111年6月30日言詞辯論筆錄。
二、本院之判斷
　㈠查，被告於110年2月16日10時5分許，駕駛自用小客車，沿臺北
    市內湖區港墘路由南往北方向行駛，行經該路段與內湖路1段交岔路
    口，欲右轉駛入內湖路1段時，未注意行經該處無號誌之交岔路
    口，支線道車輛應暫停禮讓幹線道車輛先行
　　，並隨時採取必要之安全措施，而依當時情形，並無不能注
    意之情事，其疏未注意，貿然右轉，適逢原告騎乘車牌000-0
    00號普通重型機車（下稱系爭機車）沿內湖路1段由西往東方
    向行駛至該處，見狀閃避不及，與被告所駕駛車輛左側車身發生
    擦撞，原告因而人、車倒地，並受有右肩、左髖、右膝與右
    踝挫傷及右腳跟骨疑似骨折等傷害（下合稱系爭傷害
　　），以及被告已經本院刑事庭以111年度審交簡字第128號刑
    事簡易判決論以過失傷害罪，處拘役50日（下稱系爭刑事案
    件）等情，有臺北市政府警察局內湖分局檢送之本件車禍事
    故調查資料、系爭刑事案件判決、三軍總醫院附設民眾診療
    服務處（下稱三軍總醫院）、陳森豐診所分別開立之診斷證
    明書在卷可參，此部分事實，堪以認定。又，本件車禍之發
    生，被告既有過失，原告依民法侵權行為規定，請求被告負
    擔損害賠償責任，即屬有據。
　㈡以下審酌原告得請求之賠償金額：　
　⒈被告無爭執之損害合計新臺幣（下同）1萬1,250元：
　　原告主張及請求因本件車禍支出之醫療費用8,250元（即900
    ＋3,600＋3,750＝8,250）、就醫交通費3,000元，業據提出相
    關單據為憑，本院審酌原告所受傷勢並非輕微，以及其就醫
    診療應有搭乘計程車之需求，暨上開項目與金額堪認合理
　　，且為被告所不爭執（見本院卷第158頁），是此部分請求
　　，均應准許。
　⒉其他項目得請求之損害額：　
  ①得請求系爭機車必要修繕費之損害為4,025元：
　　原告請求系爭機車修繕費1萬6,100元，雖據提出同額之估價
    單為憑。惟按，損害賠償以回復原狀為原則，於舊品以新品
    更換時，應扣除合理之折舊。是參酌固定資產耐用年數表、
    固定資產折舊率、營利事業所得稅查核準則第95條第6項等
    規定，本院認為原告主張之修繕費用，應扣除之合理折舊金
    額為1萬2,075元，是原告得請求被告賠償必要修復費用之損
    害應為4,025元（計算式：16,100－12,075＝4,025）。
　②得請求看護費損害6萬元：　
　　原告主張其為治療右腳骨折而打石膏固定，自110年2月16日
    起至同年5月14日拆除前，行動不便，且得請朋友幫買三餐
　　，故請求被告賠償看護費6萬元等語，被告則抗辯原告沒有
    支出看護費之必要等語。經核，原告所受系爭傷害並非輕微
　　，且因右腳跟骨閉鎖性骨折而接受石膏固定療法，確實會影
    響原告日常生活，有他人協助照護之需求，縱由親屬看護，
    而無現實看護費之支付，仍應認被害人受有相當於看護費之
    損害，得向加害人請求賠償，始符公平原則（最高法院94年
    台上字第1543號判決意旨參照）。關於必要看護費之數額，
    以陳森豐診所之診斷證明書記載原告於110年2月16日因治療
    右腳跟骨閉鎖性骨折，至該診所接受石膏固定，需門診追蹤
    治療，宜休養3月之內容（見本院卷第25頁），再參酌原告
    年齡已屆中年，自癒能力並非甚強，系爭傷害之程度非輕微
　　，但原告未完全喪失生活自理能力（然有他人輔助之需求）
　　，以及原告之健康狀況應能逐日恢復，暨一般看護收費標準
    等一切情況，依民事訴訟法第222條第2項規定意旨，認為原
    告請求6萬元之一般看護費用，堪認合理適當，應予准許。
　③得請求24萬元不能營業損失：
　　原告主張其經營髮廊（即J＆C秀髮知覺髮廊，下稱系爭髮廊
　　）為業，因本件車禍腳部打石膏3個月無法工作，被告應賠
    償其3個月不能工作之營業損失180萬元（算式：每日2萬元×
    90日＝180萬元）等語。被告不爭執原告3個月無法正常工作
    ，但抗辯上開營業額並非實際之收入等語。經核，原告雖提
    出其在臺北市理燙髮美容職業工會投保勞工保險之繳費資料
    （投保薪資2萬4,000元，見本院卷第35頁）、財政部臺北國
    稅局內湖稽徵所對原告所租用房屋地址（即系爭髮廊登記址
    ）投遞文件封面（見本院卷第37頁）、房屋租賃契約節本（
    內容略為：原告租屋用以經營髮廊，每月租金1萬5,000元
　　，見本院卷第39頁）為憑。然而，原告雖為系爭髮廊之登記
    業者，但就其每日營業收入數額若干？原告並未舉證以明。
　　再者，我國自110年起即因應嚴重特殊傳染性肺炎（COVID-1
    9）疫情之擴散，政府陸續發布若干管制措施，藉以管控人
    流避免病毒迅速擴散，該等管控措確實影響到社會各行業之
    經營，而多數民眾為自身健康安全，亦自發性減少各項實體
    活動，此為周知之事實。是綜酌上開房屋租金、其他成本支
    出、合理之勞動收入、適當之營業獲利數額、人流活動概況
    等一切情況，依民事訴訟法第222條第2項規定意旨，本院認
    為原告於110年2月16日起至同年5月14日期間（約3個月），
    因石膏固定治療無法營業得請求之不能營業損失，以24萬元
    （即每月8萬元×3個月＝24萬元）定之，較為適當。超過此金
    額部分，即難以准許。
　④得請求精神慰撫金15萬元：　
　　按，不法侵害他人之身體、健康、名譽、自由、信用、隱私
　　、貞操，或不法侵害其他人格法益而情節重大者，被害人雖
    非財產上之損害，亦得請求賠償相當之金額，民法第195條
    第1項定有明文；又慰撫金之核給標準，應斟酌雙方身分、
    地位及經濟狀況及其他各種情形核定之（最高法院47年台上
    字第1221號判例要旨可參）。本院審酌原告身體因本件車禍
    所受系爭傷害之程度並非相當輕微，精神上顯然受有相當程
    度之痛苦，以及兩造之教育程度、經濟狀況等一切情狀，認
    為原告請求精神慰撫金66萬元，核屬過高，應酌減為15萬元
　　，較屬適當。
　⒊其餘項目之請求，則難以准許：　　
　  原告主張其有3個月無法營業，被告另應賠償其3個月房屋租
    金4萬5,000元、向國稅局繳納之稅捐7,560元、3個月汽車貸
    款5萬5,380元之損害云云。然而，關於房屋租金，於前述核
    給營業收入損失時已列入衡酌計算，且此為營業人應自行負
    擔之成本，不能重複請求。而原告向國稅局繳納之稅捐及應
    付之汽車貸款，則與被告之過失行為間，並無相當因果關係
　　。故原告此部分請求，均無從准許。
　⒋綜上所述，原告因本件車禍受損害金額共計為46萬5,275元（
    即醫療費用8,250元＋就醫交通費3,000元＋系爭機車修繕費4,
    025元＋看護費6萬元＋不能營業損失24萬元＋精神慰撫金15萬
    元＝46萬5,275元）。
三、從而，原告本於侵權行為之法律關係，請求被告給付46萬5,
　　275元，為有理由，應予准許。逾此範圍之請求，則無理由
　　，應予駁回。
四、本件係適用簡易訴訟程序，所為被告敗訴判決部分，應依職
    權宣告假執行；並衡情依職權酌定相當擔保金額，為被告得
    免假執行之宣告。至於原告其餘假執行之聲請，已失所附麗
　　，應併予駁回。
五、本件事證已明，兩造其餘攻擊防禦方法及所提證據，經審酌
    後認與判決結果不生影響，爰不再逐一論述，併此敘明。
中　　華　　民　　國　　111 　年　　7 　　月　　14　　日
                  內湖簡易庭  法　官　施月燿
以上為正本係照原本作成。　　　　　　　　　
如不服本判決，應於送達後20日內，向本院提出上訴狀並表明上
訴理由，如於本判決宣示後送達前提起上訴者，應於判決送達後
20日內補提上訴理由書（須依對造人數附繕本）。
中　　華　　民　　國　　111 　年　　7 　　月　　14　　日
                            書記官  朱鈴玉